【裁判字號】    89,毒抗,276
【裁判日期】    891003
【裁判案由】    聲請觀察勒戒
【裁判全文】
臺灣高等法院高雄分院刑事裁定                    八十九年度毒抗字第二七六號
    抗  告  人
    即  被  告  甲○○
右列抗告人因違反毒品危害防制條例案件，不服臺灣高雄地方法院中華民國八十九年
八月二十五日裁定（八十九年度毒聲字第六七五二號），提起抗告，本院裁定如左：
    主  文
抗告駁回。
    理  由
一、原裁定意旨略以：甲○○於民國八十九年七月十七日回溯二十四小時至四十八小
    時內某時，在不詳地點施用第一級毒品海洛因，經台灣高雄地方法院檢察署於八
    十九年七月十七日不定期採集尿液檢體，送台灣檢驗科技股份有限公司檢驗結果
    ，呈嗎啡、可待因陽性反應，有受保護管束人尿液檢體監管紀錄表、台灣檢驗科
    技股份有限公司濫用藥物尿液檢驗報告各一紙附卷可稽，其施用第一級毒品之犯
    行堪以認定。依毒品危害防制條例第二十條第一項及觀察勒戒處分執行條例第三
    條第一項規定，裁定將被告送勒戒處所觀察、勒戒。
二、抗告意旨略以，將被告送勒戒處所觀察、勒戒應以事實真相，時間、地點及尿液
    檢驗為之，原審之檢驗可能誤用他人之檢驗結果，抗告人願重新覆驗云云。
三、按據醫學臨床實驗及英國藥學會出版Isolation and. Indentifcation of Drugs
    一書第二九三頁載明：海洛因經施用入人體後，在體內迅速水解成
    6-Monoacety Imorphine 再緩緩繼續水解成嗎啡，然後再循嗎啡之代謝方式排出
    ：：：同書第四三一至四三二頁並載有：：：嗎啡經注射入人體後，約百分之五
    十以上於八小時內自尿中排出；至廿四小時排出約百分之九十；但四十八小時後
    仍有微量可檢出等語。惟通常健康成人一次注射嗎啡十五公絲，而以現行採用蟻
    醛硫酸試液及鉬酸銨硫酸試液檢驗其尿液時，注射後八小時內所排尿液易於檢出
    ；八小時至廿四小時，視其取尿時間及尿量多寡，可能檢出；至廿四小時以後所
    排之尿液，用上述方法已難檢出，已據行政院衛生署葯物食品檢驗局七十三、十
    一、三十（七十三）藥檢壹字第０三０二二一號函釋在案。甲○○於民國八十九
    年七月十七日採尿送驗有嗎啡（鴉片類）陽性反應，有台灣檢驗科技股份有限公
    司檢驗報告書可按，足徵其確有施用第一級毒品。原審依毒品危害防制條例第二
    十條第一項及觀察勒戒處分執行條例第三條第一項規定，裁定將被告送勒戒處所
    觀察、勒戒。核無不合，抗告並無可取，為無理由，應予駁回。
據上論結，應依刑事訴訟法第四百十二條，裁定如主文。
中    華    民    國     八十九     年       十       月     三         日
                              臺灣高等法院高雄分院刑事第四庭
                                  審判長法官  莊  鎮
                                        法官  陳吉雄
                                        法官  陳啟造
右正本證明與原本無異。
不得再抗告。
                                      書記官  劉金萍
中    華    民    國     八十九     年       十       月     四         日
                                                                        Ｂ


司法院資訊處製作；財團法人民間司法改革基金會備份。
